【裁判字號】    89,上易,2012
【裁判日期】    891031
【裁判案由】    竊盜
【裁判全文】
臺灣高等法院臺中分院刑事判決                  八十九年度上易字第二一二號
    上  訴  人
    即  被  告  丁○○
                乙○○
右上訴人因竊盜案件，不服臺灣南投地方法院八十九年度易字第三三七號中華民國八
十九年七月二十一日第一審判決（起訴案號：臺灣南投地方法院檢察署八十九年度偵
字第一五二三號），提起上訴，本院判決如左：
      主  文
上訴駁回。
乙○○緩刑肆年。緩刑期內付保護管束。
      事實及理由
一、本案經本院審理結果，認第一審判決認事用法及量刑均無不當，應予維持，並引
    第一審判決書記載之事實、證據及理由。（如附件）
二、被告乙○○上訴意旨略以：當日係丁○○向伊表示要搭便車至其姨丈處割檳榔，
    伊因與工作地點順路，遂應允載送。其後伊至埔里鎮購買水電器材時，丁○○又
    以電話聯絡要求載送及搬運割取之檳榔，嗣至案發地點，因路上有掉落之檳榔，
    彼等停車後撿拾且順便整理放置於車上之檳榔時，遭誤會而追逐，伊無竊盜之行
    為云云。
三、本院查：
  (一)被告二人分持扣案之檳榔刀割取被害人丙○○檳榔園內之檳榔一節，業據被害人
    丙○○指述綦詳，核與證人黃若瑟於警偵訊中證稱：伊當天巡視檳榔園時，看到
    被告乙○○拿可伸縮之長檳榔刀在仁愛鄉中正村水源地前一五○公尺丙○○之檳
    榔園內割取檳榔，被告丁○○將割下之檳榔搬上車子之情節相符。被告乙○○於
    警訊及本院卷上訴理由狀，亦坦承當時拿著刀子在該處東張西望，並以刀子勾撿
    草叢裡之檳榔等語。
  (二)被害人查丙○○上開檳榔園內之檳榔樹之切割痕係新痕，且上開查獲之檳榔經與
    丙○○所有上開檳榔園內之檳榔樹進行比對結果相吻合，確係自該檳榔內割取之
    事實，並據證人即過坑派出所警員林明福結證明確。
  (三)依偵查卷附之劉育佶檳榔園之照片七張所示，該處檳榔樹之切割痕顏色已發黑，
    切割時間顯然已超過二星期，而該照片係案發後第三天所拍攝一節，亦據證人林
    明福結證在卷，足認被告二人所割取之檳榔非取自劉育佶之檳榔園，而為丙○○
    所有無誤。
(四)證人黃若瑟於警訊時並證稱：伊發現被告二人行竊時，立即通知其弟弟黃隆仁及
    黃阿火幫忙追小偷，被告二人看到伊時，即逃離現場，伊即駕車追被告二人直到
    東光派出所前，因被告二人所駕之車輛發生車禍才追到等語，核與證人即過坑派
    出所警員林明福證稱：當天是黃若瑟之家人打電話報案，稱有人進入檳榔園內偷
    割檳榔，經依報案路線搜尋時，接獲無線電通報被告在東光派出所前發生車禍被
    攔下等查獲情節相符。被告乙○○於偵查中亦供稱：發現巡檳榔園之人後，即迅
    速將東西搬上車，離開現場，由丁○○駕駛，以時速六、七十公里之速度在山區
    道路疾駛，「我覺得他車開得很快，我就開始懷疑為何跑給別人追」等語，堪信
    被告二人顯因行竊被發現心虛而逃離現場，益徵證人黃若瑟之證詞非虛。此外復
    有卷附之贓物領具一紙及扣案之檳榔二支可稽，事證明確，被告二人竊盜犯行洵
    堪認定。
四、核被告丁○○、王俊平二人所為，均係犯刑法第三百二十一條第一項第三款攜帶
    兇器竊盜罪。渠二人間有犯意之聯絡與行為之分擔，為共同正犯。又被告丁○○
    曾因妨害自由案件，於八十六年三月十九日經本院以八十五年訴字第三四六號判
    處有期徒刑五月確定，甫於八十八年五月十五日執行完畢，其五年內再犯有期徒
    刑以上之本罪，為累犯，應依法加重其刑。原審因而適用刑事訴訟法第二百九十
    九條第一項前段，刑法第二十八條、第三百二十一條第一項第三款、第四十七條
    、第三十八條第一項第二款之規定，並審酌被告之品行、犯罪之動機、目的、手
    段、所生之危害及犯罪後態度等一切情狀，量處被告丁○○有期徒刑十月、被告
    乙○○有期徒刑八月，其認事用法核無違誤，量刑亦屬允當，上訴意旨猶執陳詞
    否認犯罪，其上訴為無理由，應予駁回。復查被告乙○○前未曾受有期徒刑以上
    刑之宣告，有台灣南投地方法院檢察署刑案資料查註紀錄表附於偵查卷可稽，因
    一時失慮，致罹刑章，本件乙○○犯罪情節較輕且目前有正當職業，經此教訓，
    當知所警惕，應無再犯之虞，本院認對被告乙○○所宣告之刑，以暫不執行為適
    當，爰併宣告緩刑四年，並於緩刑期內付保護管束以觀後效。
五、被告丁○○經合法傳喚，無正當理由而不到庭，亦未提出任何書狀辯白，爰不待
    其陳述，逕行判決。
六、據上論斷，應依刑事訴訟法第三百七十三條、第三百六十八條、第三百七十一條
    ，刑法第七十四條第一款、第九十三條第一項，判決如主文。
本案經檢察官甲○○到庭執行職務。
中      華      民      國    八十九     年      十       月    三十一  日
                                  臺灣高等法院臺中分院刑事第四庭
                                        審判長法  官  洪  耀  宗
                                              法  官  吳  重  政
                                              法  官  劉  登  俊
右正本證明與原本無異。
不得上訴。
                                              書記官  吳  麗  慧
中      華      民      國    八十九     年      十一     月     一     日
                                                                        Ｉ


司法院資訊處製作；財團法人民間司法改革基金會備份。
